it: Abbigliamento e accessori > Abbigliamento > Abbigliamento per esterno: Calzoni pesanti; Cappotti e giacche; Strati interni isolanti; Abbigliamento per moto; Pantaloni impermeabili; Abiti impermeabili; Pantaloni e completi da neve; Gilet
de: Bekleidung & Accessoires > Bekleidung > Überbekleidung: Chaps; Mäntel & Jacken; Innenjacken & Isolationsschichten; Motorradüberbekleidung; Regenhosen; Regenanzüge; Schneehosen und - anzüge; Westen
sv: Kläder och accessoarer > Klädsel > Ytterkläder: Chaps; Kappor och jackor; Foder och mellanlager; Motorcykelytterkläder; Regnbyxor; Regnställ; Kläder och byxor för vintersport; Västar
ja: ファッション・アクセサリー > 衣料品 > アウター: チャップス; コート・ジャケット; ライナー・インシュレーター; バイク用アウターウェア; レインパンツ; レインスーツ; スノーウェア; ベスト
es: Ropa y accesorios > Prendas de vestir > Ropa de abrigo: Cazadoras; Chaquetas y abrigos; Forros y aislantes; Ropa de motociclista; Pantalones impermeables; Trajes impermeables; Pantalones y trajes para nieve; Chalecos
hu: Ruházat és kiegészítők > Ruházat > Felsőruházat: Bőrnadrágok; Kabátok és dzsekik; Bélések és szigetelő rétegek; Motoros kültéri ruházat; Esőnadrágok; Esőruhák; Hónadrágok és -öltönyök; Mellények
da: Tøj og tilbehør > Tøj > Overtøj: Overtræksbukser; Frakker og jakker; Fór og mellemlag; Motorcykelovertøj; Regnbukser; Regnsæt; Skibukser og skisæt; Veste
zh-CN: 服饰与配饰 > 服装 > 外衣: 护腿套裤/皮套裤; 外套与夹克; 内胆和保暖层; 摩托车外套; 雨裤; 雨衣套装; 滑雪裤/连体装; 背心
el: Ένδυση και αξεσουάρ > Ενδύματα > Εξωτερικά ενδύματα/Πανωφόρια: Τσαπς; Παλτό & μπουφάν; Επενδύσεις και ισοθερμικά; Ενδύματα προστασίας για αναβάτες μοτοσικλέτας; Παντελόνια βροχής; Κοστούμια βροχής; Παντελόνια & κοστούμια χιονιού; Γιλέκα
cs: Oblečení a doplňky > Oblečení > Svrchní oblečení: Kožené chrániče; Kabáty a bundy; Zateplovací vložky; Oblečení na motorku; Kalhoty proti dešti; Obleky proti dešti; Zimní kalhoty a kombinézy; Vesty
ko: 의류/액세서리 > 의류 > 겉옷: 챕스; 코트/재킷; 내피 및 방한재; 오토바이 겉옷; 방수 바지; 우비; 방한복/바지; 조끼
nb: Klær og tilbehør > Klesplagg > Yttertøy: Chaps; Frakker og jakker; Fôr og isolasjonsplagg; Motorsykkelyttertøy; Regnbukser; Regndresser; Snøbukser og -dresser; Vester
pt-BR: Vestuário e acessórios > Roupas > Casacos: Chaparejos; Casacos e jaquetas; Forros e isolantes térmicos; Casacos para motociclistas; Calças impermeáveis para chuva; Roupas para chuva; Calças e macacões de inverno; Coletes
hr-HR: Odjeća i modni dodaci > Odjeća > Odjeća za van: Kožne hlače Chaps; Kaputi i jakne; Dodatni i izolacijski slojevi; Motociklistička odjeća za van; Hlače za kišu; Odijela za kišu; Hlače i odijela za snijeg; Prsluci
bg-BG: Облекло и аксесоари > Облекло > Връхни дрехи: Чапси; Палта и якета; Ватирани и изолационни дрехи; Връхни дрехи за мотоциклетисти; Непромокаеми панталони; Непромокаеми костюми; Зимни панталони и костюми; Елеци
ro-RO: Îmbrăcăminte și accesorii > Îmbrăcăminte > Îmbrăcăminte de exterior: Pantaloni de protecție di piele; Paltoane și jachete; Căptușeli și izolatoare termice; Îmbrăcăminte de exterior pentru motocicletă; Pantaloni de ploaie; Costume de ploaie; Pantaloni și costume de zăpadă; Veste
fr: Vêtements et accessoires > Vêtements > Vêtements de plein air: Chaps; Manteaux et vestes; Doublures et isolants; Vêtements d’extérieur pour motocyclistes; Pantalons de pluie; Ensembles imperméables; Pantalons et combinaisons de ski; Gilets et vestes sans manches
en: Apparel & Accessories > Clothing > Outerwear: Chaps; Coats & Jackets; Liners & Insulators; Motorcycle Outerwear; Rain Pants; Rain Suits; Snow Pants & Suits; Vests
sl-SI: Oblačila in dodatki > Oblačila > Zunanja oblačila: Jahalne hlače; Plašči in jakne; Obloge in izolatorji; Zunanja motoristična oblačila; Dežne hlače; Dežni kombinezoni; Hlače in kombinezoni za sneg; Jopiči
th: เสื้อผ้าและเครื่องประดับ > เสื้อผ้า > เสื้อผ้าชั้นนอก: กางเกงหนังที่ไม่มีส่วนก้น; เสื้อคลุมและแจ็คเก็ต; เสื้อซับในและเสื้อบุฉนวนกันหนาว; เสื้อขี่มอเตอร์ไซค์; กางเกงกันน้ำ; ชุดกันฝน; กางเกงและชุดสำหรับหิมะ; เสื้อกั๊ก
fi: Vaatteet ja asusteet > Vaatteet > Ulkovaatteet: Chapsit; Päällystakit ja takit; Vuoret ja välikerrokset; Ulkovaatteet moottoripyöräilyyn; Sadehousut; Sadeasut; Toppahousut ja -asut; Liivit
vi: Quần áo & Phụ kiện > Quấn áo > Áo khoác ngoài: Quần mặc ngoài bảo hộ phần chân; Áo choàng và áo khoác; Áo lót và áo giữ nhiệt; Áo khoác ngoài khi đi mô tô; Quần đi mưa; Quần áo mưa; Bộ đồ và quần đi tuyết; Áo gi-lê
zh-TW: 服飾與配件 > 衣著 > 外套: 皮褲; 大衣和外套; 內裡與保暖層; 機車騎士外套; 雨褲; 連身雨衣; 雪褲和雪衣; 背心
pt-PT: Acessórios e vestuário > Vestuário > Vestuário de exterior: Calças chaps; Casacos e blusões; Forros e isoladores térmicos; Casacos de motociclismo; Calças para a chuva; Fatos para a chuva; Fatos e calças para a neve; Coletes
sk-SK: Oblečenie a doplnky > Oblečenie > Vrchné oblečenie: Chrániče nohavíc; Kabáty a bundy; Vložky a izolátory; Vrchné oblečenie pre motorkárov; Nohavice do dažďa; Súpravy do dažďa; Lyžiarske nohavice a súpravy; Vesty
tr: Kıyafet ve Aksesuarlar > Giyim Eşyaları > Dış Giyim: Kovboy Pantolonları; Montlar ve Ceketler; İçlikler ve yalıtım katmanları; Motosikletçi Ceketleri; Yağmur Pantolonları; Alt Üst Yağmurluklar; Kar Pantolonları ve Tulumları; Yelekler
pl: Ubrania i akcesoria > Odzież > Odzież wierzchnia: Skórzane spodnie kowbojskie; Płaszcze i kurtki; Podpinki i ocieplacze; Odzież motocyklowa; Spodnie przeciwdeszczowe; Stroje przeciwdeszczowe; Spodnie i kombinezony na śnieg; Kamizelki
ru: Одежда, обувь и аксессуары > Одежда > Верхняя одежда: Чапы; Куртки, пальто и плащи; Подкладки и утеплители; Мотоэкипировка; Непромокаемые брюки; Непромокаемые костюмы; Зимние брюки и костюмы; Жилеты
lt-LT: Apranga ir aksesuarai > Drabužiai > Viršutiniai drabužiai: Antkojai; Paltai ir striukės; Pamušalai ir šiltinimo sluoksniai; Viršutiniai drabužiai motociklininkams; Kelnės nuo lietaus; Kostiumai nuo lietaus; Slidinėjimo kelnės ir kostiumai; Liemenės
nl: Kleding en accessoires > Kleding > Buitenkleding: Beenkappen; Jassen en jacks; Voeringen en isolatie; Motorkleding; Regenbroeken; Regenpakken; Sneeuwbroeken en sneeuwpakken; Vesten